【裁判字號】    99,交上易,268
【裁判日期】    991118
【裁判案由】    過失傷害
【裁判全文】
臺灣高等法院刑事判決               99年度交上易字第268號
上  訴  人  臺灣臺北地方法院檢察署檢察官
被      告  乙○○
上列上訴人因被告過失傷害案件，不服臺灣臺北地方法院99年度
交易字第449號，中華民國99年8月20日第一審判決（起訴案號：
臺灣臺北地方法院檢察署99年度調偵字第390 號），提起上訴，
本院判決如下：
    主  文
上訴駁回。
    事實及理由
一、本案經本院審理結果，認第一審以被告乙○○犯刑法第 284
    條第2項後段之業務過失致重傷罪，判處有期徒刑6月，並諭
    知如易科罰金，以新臺幣（下同）1,000元折算1日，核其認
    事用法及量刑均無不當，應予維持，並引用第一審判決書記
    載之事實、證據及理由（如附件）。
二、檢察官上訴意旨略以：原審未審酌被告表面陳稱願以分期付
    款方式與告訴人甲○○和解，實則自肇事後一次未曾至醫院
    探望告訴人，任由告訴人提告亦不和解，猶飾詞狡辯其無過
    失，毫無悔意，告訴人遭逢此一車禍受四肢癱瘓之重傷，身
    心重創等情，僅判處有期徒刑6 月之刑罰，尚屬輕縱，亦不
    足懲儆等語。惟按量刑之輕重，係屬事實審法院得依職權自
    由裁量之事項，苟已斟酌刑法第57各款所列情狀，而未逾越
    法定刑度，不得遽指為違法。經查：被告於本院審理時坦承
    犯行，並表示願與告訴人和解（見本院審判筆錄）；而原判
    決就被告犯罪情節，已在事實欄明白認定及於理由欄詳加論
    斷，並敘明審酌被告於停等紅燈時，疏未注意後方之人車動
    態，即貿然開啟車門，致生本件車禍，使告訴人因此四肢癱
    瘓，身心飽受磨難，所生損害甚大，惟告訴人騎乘機車行駛
    於快車道內，本身亦有過失，參酌被告之過失情節，以及被
    告於犯罪後自始承認大部分之犯罪情節，亦表達其和解誠意
    ，但告訴人要求賠償數百萬元，被告表示以其資力無法負擔
    ，僅能分期付款，告訴人復表示不願再行調解，致未能達成
    和解，兼衡被告之犯罪情節、智識程度、生活狀況等一切情
    狀，量處有期徒刑6月，並諭知如易科罰金，以1,000元折算
    1 日，就刑罰裁量職權之行使，既未逾越法律所規定之範圍
    ，亦無濫用權限之情形，自不得認其量刑有何不當。檢察官
    上訴意旨，指摘原判決量刑過輕，為無理由，應予駁回。
據上論斷，應依刑事訴訟法第368條、第373條，判決如主文。
本案經檢察官黃騰耀到庭執行職務。
中    華    民    國    99    年    11    月    18    日
                  刑事第五庭  審判長 法  官  李英勇
                                     法  官  崔玲琦
                                     法  官  劉秉鑫
以上正本證明與原本無異。
不得上訴。
                                     書記官  蔡宜蓁
中    華    民    國    99    年    11    月    19    日
附錄：本案論罪科刑法條全文
中華民國刑法第284條
（過失傷害罪）
因過失傷害人者，處6月以下有期徒刑、拘役或5百元以下罰金，
致重傷者，處1年以下有期徒刑、拘役或5百元以下罰金。
從事業務之人，因業務上之過失傷害人者，處1年以下有期徒刑
、拘役或1千元以下罰金，致重傷者，處3年以下有期徒刑、拘役
或2千元以下罰金。

司法院資訊處製作；財團法人民間司法改革基金會備份。
